# 请教陈版主关于关键审计合伙人审计服务年限的问题

提问人：hxd520s 时间：2023-04-18 12:16:06
公司以 2022 年 6 月为截止日的申报材料于 2023 年 2 月IPO上市，那么怎么理解“关键如果审计客户是首次公开发行证券的公司，关键审计合伙人在该公司上市后连续执行审计业务的期限，不得超过二个完整会计年度”呢？ 2024 年年报还能审计吗？

回答人：chenyiwei
公司以 2022 年 6 月为截止日的申报材料于 2023 年 2 月IPO上市，即申报期为 2019、2020、2021 三个完整会计年度和 2022 年 1 ～ 6 月。相应地，按照轮换规则，项目合伙人和签字CPA最多还可以签署 2022 年度和 2023 年度的审计报告，最晚到 2024 年度就必须轮换。
如果此前该项目合伙人和签字CPA的连续服务年限更长的，则轮换还应当提前。